臺灣宜蘭地方法院刑事判決　　　　　　　 94年度訴字第270號
公　訴　人　臺灣宜蘭地方法院檢察署檢察官
被　　　告　甲○○
上列被告因家暴妨害自由等案件，經檢察官提起公訴（94年度偵
字第616號），本院判決如下：
    主  文
甲○○以其他非法之方法，剝奪人之行動自由，處拘役參拾日，
如易科罰金，以參佰元折算壹日。
    事  實
一、甲○○與乙○○係配偶關係，為家庭暴力防治法第3條第1款
    所稱之家庭成員。民國94年2月7日凌晨3時許，甲○○在宜
    蘭縣宜蘭市○○路旁為阻止乙○○離家時，二人發生爭執，
    甲○○即基於妨害自由之犯意，強行拉扯乙○○至其所騎乘
    之機車踏板上，以雙腿夾住乙○○之非法方法，強載乙○○
    返回其宜蘭市○○路34號住處，而剝奪乙○○之行動自由。
二、案經被害人乙○○訴由宜蘭縣警察局宜蘭分局報請台灣宜蘭
    地方法院檢察署檢察官偵查起訴。
    理  由
一、訊據被告甲○○否認有前揭妨害自由之犯行，辯稱：當天伊
    拉告訴人乙○○上機車時，乙○○並未反抗即跟伊上車回家
    ，伊並未剝奪乙○○之行動自由云云。惟查，前揭事實業據
    證人乙○○於本院交互詰問時證稱：「他（指被告）拉我頭
    髮，拉我上機車後，我坐在機車把手與坐墊中間的腳踏墊。
    被告拉我時，機車是發動狀態中，被告拉我上機車後沒多久
    ，大概十秒被告就騎走。」、「（檢察官問：被告拉你上機
    車後你能不能離開？）不能，因為我是蹲著，而且機車在行
    走，被告用二腿夾住我…」、「當時不想回家」、「（審判
    長問：妳的手傷如何造成？）我手部分的傷是被告拉我的時
    候受傷的，臉的部分也是。」等語，核與告訴人乙○○於警
    詢及偵查中檢察官訊問時指訴之情節相符，並無瑕疵，堪信
    證人乙○○於本院所證上開情節，應可採信。且參之被告於
    本院準備程序中亦供承有拉告訴人乙○○上車，可能係拉扯
    時造成告訴人乙○○受傷等情，及於本院審理期日供承於拉
    告訴人乙○○時，告訴人並沒有自動要與其返家等情；及佐
    以如果係被害人乙○○自願與被告返家，被告焉需對被害人
    乙○○施以暴力，進而拉扯致被害人乙○○受傷等情觀之，
    益徵證人乙○○所為前開指訴，應屬非虛。從而被告辯稱並
    未妨害被害人乙○○自由云云，應屬卸責之詞，自無可採。
    此外並有被害人乙○○遭被告施暴受傷之行政院國軍退除役
    官兵輔導委員會台北榮民總醫院九十年三月三十日北總企字
    第0940003205號函送之急診病歷資料、急診護理評估表、家
    庭暴力事件驗傷診斷書附卷足憑。事證明確，被告犯行，應
    堪予認定。
二、核被告以非法之方法，剝奪他人之行動自由，所為係犯刑法
    第三百零二條第一項之非法剝奪行動自由罪。查被告與被害
    人乙○○係配偶關係，有其戶籍資料足憑，二人屬家庭暴力
    防治法第三條第一款所稱之家庭成員，被告對家庭成員間故
    意實施家庭暴力行為，而成立上開刑法上之罪名，自屬家庭
    暴力防治法第二條第二項所稱之家庭暴力罪。爰審酌被告因
    阻止其妻離家，而犯本罪之犯罪動機、目的、手段、對被害
    人所生之危害及其犯罪後之態度與事後已與其妻和好等一切
    情狀，量處如主文所示之刑，並諭知易科罰金之折算標準。
三、（一）、公訴意旨另以被告於94年2月7日凌晨三時，因為阻
    止其妻乙○○離家，在宜蘭市○○路路旁，徒手毆打乙○○
    ，乙○○因而受有頭面部挫傷、左手臂擦傷等傷害。因認被
    告此部分另涉犯刑法第二百七十七條第一項之普通傷害罪嫌
    。
   （二）、 按告訴乃論之罪，告訴人於第一審辯論終結前，得
    撤回告訴。刑事訴訟法第二百三十八條第一項定有明文。查
    本件公訴人認被告涉犯前開傷害罪部分，業經告訴人乙○○
    於本院審理中撤回告訴，惟公訴人認此部分與前揭被告有罪
    部分，有牽連裁判上一罪之關係，爰不另為不受理之諭知，
    併予敘明。
據上論斷，應依刑事訴訟法第二百九十九條第一項前段、刑法第
三百零二條第一項、第四十一條第一項前段，罰金罰鍰提高標準
條例第一條前段、第二條，判決如主文。
本案經檢察官賴慶祥到庭執行職務
中　　華　　民　　國  　94　　年　　8  　月　　29     日
                  臺灣宜蘭地方法院刑事第三庭
                      審判長法　官  黃永勝
                            法  官  林楨森
                            法  官  陳嘉年
以上正本證明與原本無異。
如不服本判決，應於判決送達後十日內，向本院提出上訴狀。（
應附繕本）
                            書記官  陳淑宜
中　　華　　民　　國  　94　　年　　8  　月　　29     日
參考法條：
刑法第第三百零二條第一項
(剝奪他人行動自由罪)
私行拘禁或以其他非法方法，剝奪人之行動自由者，處五年以下
有期徒刑、拘役或三百元以下罰金。
